【裁判字號】    89,交易,116
【裁判日期】    900103
【裁判案由】    過失傷害
【裁判全文】
臺灣基隆地方法院刑事判決                        八十九年度交易字第一一六號
    公  訴  人  臺灣基隆地方法院檢察署檢察官
    被      告  甲○○
右列被告因過失傷害案件，經檢察官提起公訴 (八十九年度偵字第四三五四號)，本
院判決如左：
    主  文
甲○○因過失傷害人，處拘役參拾日，如易科罰金以參佰元折算壹日。
    事  實
一、甲○○於民國八十九年五月二十七日下午二時許，駕駛車號ＥＱ—Ｏ五八七號自
    用小客車，沿台北縣貢寮鄉縣，由台北縣貢寮鄉往雙溪鄉方向行駛，
    途經台北縣貢寮鄉縣三十五點三公里處時，原應注意車前狀況，並隨時採取
    必要措施；又汽車在未劃有分向標線之道路交會時，應減速慢行，而依當時情形
    ，又無不能注意情事，竟疏未注意而行車，致在上開地點，與對向自雙溪鄉往貢
    寮鄉方向行駛，由乙○○所駕駛，亦疏未注意車前狀況之車號ＣＯ—三四八五號
    自用小客車發生碰撞。使乙○○受有左前臂二處線狀擦傷、左腿線狀擦傷、右小
   腿線狀擦傷之普通傷害，另乘坐乙○○車上之黃文姬則受有右前上胸部瘀腫、左
    膝線狀擦傷之普通傷害。
二、案經被害人乙○○、黃文姬訴由台灣基隆地方法院檢察署檢察官偵查起訴。
    理  由
一、訊據被告甲○○對於在上開時、地因其駕駛之自用小客車與告訴人乙○○所駕駛
    之自用小客車發生碰撞，告訴人等因而受傷之事實，固坦承不諱，惟辯稱：伊所
    駕駛之汽車沒有煞車痕跡，告訴人乙○○所駕駛之汽車車速較快，所以才會發生
    碰撞意外云云。然查：被告駕駛自用小客車行駛於台北縣一０二縣道，由貢寮往
    雙溪方向，乙○○之自用小客車則係由雙溪往貢寮方向，該路段並未劃有分向標
    線，兩車碰撞位置均為左前車頭，碰撞點在道路中央，距離右側邊線二‧四公尺
    ，距離左側邊線二‧二公尺。被告之汽車撞擊後停於路中，被告車輛輪胎之煞車
    痕左右各為十三‧六公尺、十三‧九公尺，換算行車速度，其行車時速約為五十
    公里，此有交通事故調查報告表、現場照片五張在卷足憑，被告辯稱有減速慢行
    並已停止云云，洵非可採。按汽車行駛時，汽車駕駛人應注意車前狀況，並隨時
    採取必要措施；又汽車在未劃有分向標線之道路交會時，應減速慢行，道路交通
   安全規則第九十四條第三項、第一百條第一款分別定有明文。被告駕車自應注意
    上開規定，且依當時情形並無不能注意之情事，竟未注意前開規定而肇事，足認
    被告具有過失。被告上開過失行為，使乙○○、黃文姬分別受有如事實欄所述之
    傷害，亦有行政院衛生署基隆醫院出具之診斷證明書二紙附卷可參，是被告之過
    失行為與被害人二人所受之傷害間有相當因果關係存在，事證明確，被告犯行應
    堪認定。
二、核被告所為，係犯刑法第二百八十四條第一項前段之過失傷害罪。被告一個過失
    行為，致乙○○等二人受有傷害，為同種之想像競合犯，應從一重處斷。爰審酌
    被告與告訴人前述之過失程度、所生損害及犯罪後尚未與被害人達成和解賠償損
    害等一切情狀，量處如主文所示之刑，並諭知易科罰金之折算標準。
據上論斷，應依刑事訴訟法第二百九十九條第一項前段、刑法第二百八十四條第一項
前段、第五十五條、第四十一條、罰金罰鍰提高標準條例第一條前段、第二條，判決
如主文。
本案經檢察官周慶華到庭執行職務
中      華      民      國     九十       年     一     月      三      日
                                台灣基隆地方法院交通法庭
                               法  官  陳 培 仁
右正本證明與原本無異。
對於本件判決如有不服，應於收受送達後十日內，向本院提出上訴書狀，上訴於臺灣
高等法院，並按他造當事人之人數附具繕本。
                                        書記官  施 鴻 均
中      華      民      國     九十       年     一     月      四      日
附錄論罪法條
刑法第二百八十四條第一項：
因過失傷害人者，處六月以下有期徒刑、拘役或五百元以下罰金。致重傷者，處一年
以下有期徒刑、拘役或五百元下罰金。


司法院資訊處製作；財團法人民間司法改革基金會備份。
